# 请教陈版，终端客户与供应商问题

提问人：wx_630c11284612 时间：2023-06-26 23:09:13
陈版您好，我们公司在IPO过程中遇到如下问题，我们是苹果供应链上的一家公司（非直接向苹果供货），以前是向苹果指定供应商采购原材料后加工销售，去年开始，苹果试行集中采购后把原材料销售给我们，原材料仍然由原指定供应商提供，但采购款改成和苹果结算。公司的客户为苹果的N级供应商，但是产品具有非标性，最终只能用在苹果的产品上。公司对原材料具有控制权并承担存货灭失、积压的风险，销售自主定价，加工工艺相对复杂，但产品非标，终端只能用于苹果。请教陈版上述情况是否需要按净额法反应，按来料加工确认收入？即终端客户和供应商为同一家，且产品非标，是否构成净额法确认收入？

回答人：chenyiwei
本质上还是受苹果委托的加工，整个链条由苹果掌控，因此对于购入的原材料事实上无控制权，建议作为受托加工按净额法核算。